# 关于“三无”长投的子公司是否为关联方的请教

提问人：纸老鼠 时间：2016-12-25 20:44:26
A公司有一“三无”长投B公司，B公司有一控股子公司C公司，那么A与C是否为关联关系？ PS：A与C有重大业务往来，但先有AC业务关系，后一年才有的AB投资关系。

回答人：chenyiwei
会计准则所定义的关联方关系是以控制、共同控制或重大影响为前提的。如果已经确定A对B、C无控制、共同控制或重大影响，则A与C不构成关联方关系。但要关注的是C对A在业务上的重大依赖是否可能导致A实质上对C具有重大影响，要注意运用实质重于形式原则。